---
title: "DNNV"
author: "Philippe MICHEL"
date: "`r Sys.Date()`"
output:
  html_document:
    df_print: paged
    toc: yes
    toc_float: yes
    theme: lumen
    anchor_sections: yes
  word_document:
    toc: yes
  html_notebook:
    fig_caption: yes
    theme: spacelab
  prettydoc::html_pretty:
    theme: architect
    highlight: github
    toc: yes
  pdf_document:
    keep_tex: yes
    latex_engine: lualatex
    toc: yes
subtitle: Quelques chiffres
editor_options:
  chunk_output_type: console
always_allow_html: true
bibliography: stat.bib
csl: jama.csl
---

```{r setup, include= FALSE}
knitr::opts_chunk$set(echo = FALSE, warning = FALSE, message = FALSE, cache = FALSE)
#knitr::opts_chunk$set(echo = TRUE, warning = FALSE, message = FALSE)
```

```{r info}
rm(list=ls())
library("prettydoc")
library("forcats")
library("epiDisplay")
library("factoextra")
library(missMDA)
library("atable")
library("knitr")
library("finalfit")
library("Hmisc")
library("xtable")
library("stringr")
library("ggplot2")
library("kableExtra")
library("lubridate")
library("dplyr")
library("ggthemes")
library("janitor")
library(tidyr)
library(ggsci)
library(baseph)
library(readr)
library("plotly")
# sessionInfo()
```

```{r barconf}
barconf <- function(varx,testv,tit="titre"){
                                        # Création de la table
  nom <- levels(varx)
tta <- as.data.frame.matrix(table(testv,varx)) # table de contingence
                                        # Calcul des % & des bornes de l'IC
    gg <- map_dbl(tta, function(x) 100*x[1]/sum(x))
    tainf <- map_dbl(tta, function(x) asin(sqrt(x[1]/sum(x)-1/(2*sum(x))))-1.96/(2*sqrt(sum(x))))
    tasup <- map_dbl(tta, function(x) asin(sqrt(x[1]/sum(x)+1/(2*sum(x))))+1.96/(2*sqrt(sum(x))))
    gb <- 100*sin(tainf)^2
gh <- 100*sin(tasup)^2
# On regroupe ces variables dans un data.frame
ggdf <- data.frame(nom,gg,gb,gh)
# On attaque le graphique
ggplot(ggdf, aes(x=nom, y=gg, fill=nom)) +
geom_bar(stat="identity") +
geom_errorbar(aes(ymin=gb, ymax=gh), width=.8,size = 0.4) +
labs(title = tit,
                y="%"
                ) +
     theme_light() + 
     scale_fill_jama() +
     theme(plot.title = element_text(size=16, face="bold"), 
                axis.title.x =  element_blank(), 
                axis.title.y = element_text(size=12),
                axis.text.x = element_text(size=12),
                axis.text.y = element_text(size=12),
                legend.title = element_blank(), 
                legend.position = "none" 
               ) +
scale_x_discrete(limits=levels(varx)) 
 
}
```



```{r import}
tt <- read_csv("datas/dnnv.csv", locale = locale("fr")) 
  tt <-   mutate_if(tt, is.character, as.factor) 
tt <- clean_names(tt)
## toute intervention
tt$ni_m4_rec <- fct_recode(tt$ni_m4,
                           "Intervention" = "Intervention de niveau 1",
                           "Intervention" = "Intervention de niveau 2")
tt$ni_m4_rec <- fct_explicit_na(tt$ni_m4_rec, "Pas d'intervention")
#
tt$ni_m12_rec <- fct_recode(tt$ni_m12,
                            "Intervention" = "Intervention de niveau 1",
                            "Intervention" = "Intervention de niveau 2")
tt$ni_m12_rec <-
  fct_explicit_na(tt$ni_m12_rec, "Pas d'intervention")
#
tt$ni_m24_rec <- fct_recode(tt$ni_m24,
                            "Intervention" = "Intervention de niveau 1",
                            "Intervention" = "Intervention de niveau 2")
tt$ni_m24_rec <-
  fct_explicit_na(tt$ni_m24_rec, "Pas d'intervention")

tt <- tt %>%
  mutate(intervention = factor(ifelse ((ni_m4_rec == "Intervention") |
                                            (ni_m12_rec == "Intervention") |
                                            (ni_m24_rec == "Intervention"),
                                          "oui",
                                          "non"
  )))
# Intervention de niveau 2
## Recodage de tt$ni en tt$nirec
tt$ni_m4_2 <- fct_recode(tt$ni_m4,
                           "Pas d'intervention" = "Intervention de niveau 1",
                           "Intervention" = "Intervention de niveau 2")
tt$ni_m4_2 <- fct_explicit_na(tt$ni_m4_2, "Pas d'intervention")
#
tt$ni_m12_2 <- fct_recode(tt$ni_m12,
                            "Pas d'intervention" = "Intervention de niveau 1",
                            "Intervention" = "Intervention de niveau 2")
tt$ni_m12_2 <-
  fct_explicit_na(tt$ni_m12_2, "Pas d'intervention")
#
tt$ni_m24_2 <- fct_recode(tt$ni_m24,
                            "Pas d'intervention" = "Intervention de niveau 1",
                            "Intervention" = "Intervention de niveau 2")
tt$ni_m24_2 <-
  fct_explicit_na(tt$ni_m24_2, "Pas d'intervention")

tt <- tt %>%
  mutate(intervention2 = factor(ifelse ((ni_m4_2 == "Intervention") |
                                            (ni_m12_2 == "Intervention") |
                                            (ni_m24_2 == "Intervention"),
                                          "oui",
                                          "non"
  )))
#
```

# Description de la population

La base de donnée comprends `r dim(tt)[1]` cas pour `r dim(tt)[2]-1` variables résumées dans les tableaux suivants. 

```{r tabd}
tab1ph(tt[,c(2:8)], titre = "À l'inclusion", label = "tab1")

tab1ph(tt[,c(9:11)], titre = "Visite à M4", label = "tab2")

tab1ph(tt[,c(12:14)], titre = "Visite à M12", label = "tab3")

tab1ph(tt[,c(16:18)], titre = "Visite à M24", label = "tab4")
```


```{r plot1}
zz <- tt[,c(1,8,11,14,18)]
zzx <- zz %>% 
  pivot_longer(c(ni_m4 , ni_m12 ,ni_m24), values_to = "intervention")
zzx$name <- as_factor(zzx$name)
zzx <- na.omit(zzx)
zzx$intervention <- fct_relevel(zzx$intervention,"Pas d'intervention") 
pp <- zzx %>% 
  ggplot() + 
  aes( x= name, fill = fct_rev(intervention)) + 
  geom_bar(stat = "count") +
       labs(title = "Interventions",
             y = "n"
             ) +
     theme_light() + 
     scale_fill_jama() +
     theme(plot.title = element_text(size=16, face="bold"), 
                axis.title.x =  element_blank(), 
                axis.title.y = element_text(size=12),
                axis.text.x = element_text(size=12),
                axis.text.y = element_text(size=12),
                legend.title = element_blank(), 
                legend.position = "right" 
               ) 
```


# Critère principal

```{r eciual}
zz <- chisq.test(tt$rciu,is.na(tt$ni_m24))
nnz <- round(zz$p.value,2)
```


Le critère principal est la réalisation d'une intervention lors d'une des trois visites. le grand nombre de données maquantes lors de la visite M24 pose problème. Il a été décidé de en pas exclure ces cas pour pouvoir comptabiliser les réslutats des visites précédentes.  Néanmoins ce calcul n'est possible que si les données manquantes sont réparties aléatoirement sur tous les cas quelle que soit la pathologie initiale en particulier RCIU ou non. On trouve p = `r nnz`, il n'y a donc pas de lien entre la présence d'une RCIU &  les données manquantes à 24 mois. 

# RCIU

## Toute intervention

```{r rciut}
qq <- tabcph(tt[,c(6,10,13,17)],rciu)



cc(tt$intervention,tt$rciu)
```

On ne met pas en évidence de lien entre un RCIU & une intervention lors des trois consultations (Manque de puissance ?) mais la tendance va dans le sens d'une augmentation du nombre d'interventions pour les enfants ayant eu un RCIU.

## Intervention de niveau 2
le très faible nombre d'intervention de niveau 2 entraîne un manque de puissance majeur. 

```{r rciu2}
tabcph(tt[,c(2:8,26)], intervention2, "Intervention de type 2 lors d'une des trois consultations", export = FALSE)

cc(tt$intervention2,tt$rciu)
```

Seule l'imagerie neurologique semble liée à la réalisation d'une intervention de type 2 lors d'une des trois visites. 

```{r interg}
zz <- data_frame(tt$imagerie_neuro, tt$intervention2)
names(zz) <- c("imagerie","intervention2")
zz$intervention2 <- fct_relevel(zz$intervention2,"Autre", after = 3)
tt %>% 
  mutate(imagerie_neuro = fct_reorder(imagerie_neuro, desc(intervention2))) %>%
ggplot() +
  aes(x = imagerie_neuro, fill = intervention2, y =1, alpha = intervention2) +
  geom_bar(stat = "identity", position = "fill") +
         labs(title = "Interventions niveau 2 selon les lésions cérébrales",
             y = "n"
             ) +
     theme_light() + 
     scale_fill_jama() +
     theme(plot.title = element_text(size=16, face="bold"), 
                axis.title.x =  element_blank(), 
                axis.title.y = element_blank(),
                axis.text.x = element_text(size=12, angle = 45, hjust = 1),
                axis.text.y = element_text(size=12),
                legend.title = element_blank(), 
                legend.position = "none" 
               ) 
```

# Pathologie & intervention

On étudie le lien entre la pathologie à la naissance & la réalisation d'une intervention .

## Toute intervention

```{r path1g}
zz <- table(tt$intervention, tt$pathologie)
zz <- prop.table(zz,2)[2,]
zz <- data.frame(levels(tt$pathologie),zz)
names(zz) <-  c("pathologie", "intervention")
ggplot(zz) +
  aes(x = pathologie, y = intervention, fill = pathologie) +
  geom_bar(stat = "identity") +
         labs(title = "Interventions  selon la pathologie",
             y = "n"
             ) +
     theme_light() + 
     scale_fill_jama() +
     theme(plot.title = element_text(size=16, face="bold"), 
                axis.title.x =  element_blank(), 
                axis.title.y = element_blank(),
                axis.text.x = element_text(size=12),
                axis.text.y = element_text(size=12),
                legend.title = element_blank(), 
                legend.position = "none" 
               ) 

```

```{r path1c}

cq <- chisq.test(tt$intervention,tt$pathologie, correct = FALSE)
pcq <- beaup(cq$p.value)
```

On ne met pas en évidence de lien entre la pathologie & une intervention, quelle qu'elle soit (p = `r pcq`).

## Intervention niveau 2

```{r path2g}
barconfph(tt$pathologie,tt$intervention2, tit = "Intervention niveau 2 selon la pathologie néonatale")
```

```{r path2c}

cq <- chisq.test(tt$intervention2,tt$pathologie, correct = TRUE)
pcq <- beaup(cq$p.value)
```

On ne met pas en évidence de lien entre la pathologie & une intervention niveau 2, quelle qu'elle soit (p = `r pcq`).

# Imagerie & intervention type 2

La donnée *imagerie_neuro* n' a été remplie que pour 123 patients.

```{r imag1}
zz <- data.frame(tt$imagerie_neuro,tt$intervention2)
zz <- na.omit(zz)
names(zz) <- c("imagerie", "intervention")
zz$intervention <- relevel(zz$intervention,"oui")
zz$imagerie <- as.factor(ifelse(zz$imagerie %in% c("HIVBG", "HIVHG","HIVBG + LMPV","HIVHG + HESB", "HIVHG + LMPV"),"HIVBG/HIVHG","autre"))
cc(zz$intervention,zz$imagerie)
czz <- chisq.test(zz$intervention, zz$imagerie)
pzz <- beaup(czz$p.value)
```

Il ne semble pas exister de lien entre la présence d'HIVBG ou d'HIVHG sur l'imagerie & une intervention de type 2 (p = `r pzz`).

### Toute lésion cérébrale

On regarde le lien entre la présence d'une lésion cétrébrale & la réalisation d'une intervention de type 2. 

```{r les2}
les <- !is.na(tt$imagerie_neuro)
sles <- sum(les)
ples <- round(sles*100/length(les),1)
ales <- paste0(sles, " (",ples,"%)")
cc(tt$intervention2,les)
cles <- chisq.test(tt$intervention2,les)
vles <- beaup(cles$p.value)
```
`r ales` enfants avaient une lésion cérébrale. il existe un lin avaec la réalisation d'une intervention de type 2 (`r vles`)
# Intervention précoce

Vu le faible nombre de consultations intermédiaires, on regardera uniquement si une intervention de niveau 1 à M4 réduit le nombre d'intervention à M 24.

## Interventions de niveau 2
On exclu les patients ayant bénéficié d'une intervention de type 2 à M4 & on compare aucune intervention vs intervention type 1 à M4 pour une intervention de type 2 à M24.

```{r interp1}
zz <- subset(tt, tt$pec_m4 != "CAMSP")
zz$imagerie <- as.factor(ifelse(zz$imagerie_neuro %in% c("HIVBG", "HIVHG","HIVBG + LMPV","HIVHG + HESB", "HIVHG + LMPV"),"HIVBG/HIVHG","autre"))
zz$pec_m4 <- factor(zz$pec_m4)
zz$interventionM4 <- as.factor(ifelse(zz$pec_m4=="Aucune","non","intervention M4"))

zz$im24 <- as.factor(ifelse(zz$pec_m24=="Aucune","non","intervention M24"))
 tabcph(zz[,c(28,26)],interventionM4,titre = "Intervention type 2 à M24 selon la réalisation d'un intervention type 1 à M4", export = FALSE)
```
les patients ayant eu une intervention de type 1 à M4 n'ont pas plus de chance d'avoir une intervention à M24. On tente de pr&ciqser l'impact des principaux facteurs de risque possibles même si aucun ne semble significatif en univarié. 

```{r m24reg}
ll <- glm(intervention2~ interventionM4 + imagerie+terme_n+ rciu, data = zz, family = "binomial")
tabmmph(ll, titre = "Intervention de type 2 à m24, facteurs prédictifs (Analyse multivariée)")
```
Après ajustement sur les principaux facteurs de risque, la réalisation d'une intervention de type 2 ne semble toujours pas liée à la prise en charge à M4. 

## Toute intervention
 
On exclu les patients ayant bénéficié d'une intervention de type 2 à M4 & on compare aucune intervention vs intervention type 1 à M4 pour toute intervention à M24.

```{r m24t}
tt$inter24 <- as.factor(ifelse(tt$pec_m24=="Aucune","Aucune","intervention M24" ))
zz <- subset(tt, tt$pec_m4 != "CAMSP")
zz$imagerie <- as.factor(ifelse(zz$imagerie_neuro %in% c("HIVBG", "HIVHG","HIVBG + LMPV","HIVHG + HESB", "HIVHG + LMPV"),"HIVBG/HIVHG","autre"))
zz$pec_m4 <- factor(zz$pec_m4)
zz$interventionM4 <- as.factor(ifelse(zz$pec_m4=="Aucune","non","intervention M4"))

zz$im24 <- as.factor(ifelse(zz$pec_m24=="Aucune","non","intervention M24"))
 tabcph(zz[,c(29,28)],interventionM4,titre = "Toute intervention à M24 selon la réalisation d'un intervention type 1 à M4", export = FALSE)
```
 
```{r m24reg2}
ll <- glm(im24~ interventionM4 + imagerie+terme_n+ rciu, data = zz, family = "binomial")
tabmmph(ll, titre = "Toute intervention à m24, facteurs prédictifs (Analyse multivariée)")
```

La réalisation d'une intervention à M24(tous niveaux) semble liée à l'intervention niveau I à M4 même après ajustement sur les principaux facteurs de risque.

#RCIU, terme & sexe

# RCIU & terme

```{r rts1}
in2 <- function(aa){
  bb <- aa == "CAMSP"
  bb[is.na(bb)] <- 0
  return(bb)
}
rm(zz)
intervention_2 <- as.factor(ifelse((in2(tt$pec_m4) + in2(tt$pec_m12)+ in2(tt$pec_m24))>0,"intervention","Pas d'intervention"))
risque <- as.factor(ifelse(tt$rciu == "RCIU" & tt$terme_n<33, "élevé", "faible"))
zz <- data.frame(intervention_2, risque, tt$sexe)
names(zz)[3] <- "Sexe"
zz <- na.omit(zz)
risn <- length(risque[risque=="élevé"])
#
tabcph(zz[,1:2],risque, titre = "RCIU & grande préamturité  vs intervention de type 2")
```


Le facteur prédictif d'une intervention de niveau 2 (toutes consultations confondues) étudié ici est la présence d'un RCIU & un terme < 33 semaine. `r risn` enfants présentent ce double critère. Aucun d'entre eux n' reçu une intervention niveau 2.

## Sexe

```{r sexe}
tabcph(zz[,c(1,3)],Sexe, titre = "RCIU & grande préamturité  vs intervention de type 2")
rm(zz)
```
Le sexe de l'enfant ne semble pas lié à la prise en charge.

# Perdus de vue
Est considéré comme perdu de vue tout enfant qui ne s'est pas présenté à deux consultations successives. Les patients pris en charge en CAMSP (intervention niveau 2) ne sont pas considérés comme perdus de vue pour les consultations suivantes. 

```{r pdv}
pv1 <- is.na(tt$pec_m4)*1
pv2 <- is.na(tt$pec_m12)*2
pv3 <- is.na(tt$pec_m24)*4
pv2[tt$pec_m4=="CAMSP"] <- 0
pv3[tt$pec_m4=="CAMSP"] <- 0
pv3[tt$pec_m12=="CAMSP"] <- 0
pv <- pv1 + pv2 + pv3
pv <- pv %in% c(3,6)
nn <- sum(pv)
pc <- round(100*nn/length(pv))
ll <- paste0 (nn," (",pc,"%)")
```
Les perdus de vue représentent `r ll` des cas.

# Technique

#### Petit paragraphe à copier en fin de *Matériel & Méthode*

Les données discrètes ont été décrites par leur fréquence exprimée en
pourcentage avec son intervalle de confiance à 95 % et ont été
comparées par le test du chi2 ou le test exact de Fisher lorsque
nécessaire. Les intervalles de confiance n'ont été réalisés qu'après
transformation angulaire. Les données numériques ont été décrites par
leur moyenne (avec son intervalle de confiance à 95 % calculé par
bootstrap) et l'écart-type. Les données continues ont été comparées par
le test de Student après vérification de l'égalité des variances. Les
analyses multivariées ont été réalisées en régression logistique. Les
statistiques ont été réalisées grâce au logiciel R[@rstat] avec en particulier les packages du Tidyverse[@tidy].

# References
